臺灣士林地方法院民事簡易判決
111年度士簡字第1070號
原      告  梁晏榕  

被      告  李科樺  



上列當事人間因被告違反洗錢防制法等案件（111年度審金簡字
第31號），原告提起刑事附帶民事訴訟請求損害賠償事件（110
年度審附民字第554號及111年度審附民緝字第1號），經本院刑
事庭裁定移送前來，本院於民國111年8月30日言詞辯論終結，判
決如下：
    主  文
被告應給付原告新臺幣參拾貳萬元。
本判決得假執行。
    事實及理由要領
一、原告起訴主張：被告基於幫助詐欺之犯意，先後於民國109 
    年8 月中旬、8 月24日，分別向訴外人孫敬家與真實年籍不
    詳綽號「蜘蛛」之人收購中國信託商業銀行帳號：000-0000
    00000000號帳戶（下稱系爭帳戶）及帳號：000-0000000000
    00號帳戶共2 個帳戶之存摺及提款卡後，交付予真實年籍不
    詳之詐欺集團成員，該詐欺集團成員在取得被告提供之上開
    2 個人頭帳戶之存摺、提款卡後，即與其所屬之詐欺集團其
    他成員共同意圖為自己不法之所有，基於詐欺取財之犯意聯
    絡，於109 年8 月間向原告佯稱：可加入外匯交易平台參與
    投資云云，致原告陷於錯誤，遂依指示於109 年8 月19日下
    午2時12分許、57分許，各匯款新臺幣（下同）19萬元、21
    萬元至系爭帳戶，而受有同額損害。為此，爰依侵權行為法
    律關係提起本件訴訟等語；並聲明：被告應給付原告320,00
    0元；及願供擔保請准宣告假執行。
二、被告則以：本件詐騙集團所詐得之款項並沒有匯到伊帳戶，
    伊收購帳戶轉賣所獲報酬最多是2,500元，伊也沒有參與詐
    騙集團，也沒有能力償還等語；並聲明請求駁回原告之訴及
    假執行之聲請。
三、原告主張之事實，業據提出與所述相符之移送併辦意旨書為
    證，而被告因上開違反洗錢防制法等犯行，經臺灣新北地方
    檢察署檢察官提起公訴，本院雖以111年度審金簡字第31號
    刑事判決退回上開移送併辦意旨書，惟究其理由：該判決認
    被告確有向孫敬家及綽號「蜘蛛」之人收購系爭帳戶之幫助
    詐欺犯行，然與被告於該按先前向他人收購合作金庫帳戶轉
    賣獲利之幫助詐欺、幫助洗錢之犯行間，無想像競合犯裁判
    上一罪之關係，應論以數罪，故而非該案起訴效力所及，始
    退併辦，並非認定被告無幫助詐欺犯行。基上事證，足認原
    告主張之事實為真實。被告空言抗辯伊沒有參與詐騙集團云
    云，縱使被告非詐欺正犯，亦有幫助詐欺之犯行，與詐騙集
    團成員仍屬共同侵權行為，應負連帶賠償之責，故被告抗辯
    為不可採。至於被告另抗辯伊沒有能力償還云云，惟被告目
    前縱因一時經濟狀況不佳，無法立即賠償原告，並不影響上
    開認定，併予敘明。
四、從而，原告依侵權行為法律關係，請求被告賠償320,000元
    ，為有理由，應予准許。
五、本件係就民事訴訟法第427 條第1 項訴訟適用簡易程式所為
    被告敗訴之判決，依同法第389 條第1 項第3 款規定，應依
    職權宣告假執行。
六、本件係刑事附帶民事訴訟，由刑事合議庭裁定移送本庭之事
    件，依刑事訴訟法第504 條第2 項之規定，免納裁判費，故
    本件無應確定之訴訟費用額。
中　　華　　民　　國　　111 　年　　9 　　月　　 6　　日
                  士林簡易庭法  官  張明儀
以上正本係照原本作成。
如不服本判決，應於送達後20日內，向本院提出上訴狀並表明上
訴理由，如於本判決宣示後送達前提起上訴者，應於判決送達後
20日內補提上訴理由書（須附繕本）。
中　　華　　民　　國　　111 　年　　9 　　月　　 6　　日
                            書記官  劉彥婷